# 请问陈版主，老板想要避税又要合并投资收益

提问人：yyned2501 时间：2022-07-18 12:03:46
目前方案：公司成立子公司A作为GP投资合伙基金B，持股比例1%，执行合伙事务，老板个人作为LP，持股99%，合伙基金对外投资，赚取投资收益。
就公司能否合并合伙基金B的投资收益，我们现在拿不准主意，请问陈版主，该项目如果想要并表，合伙协议主要注意什么吗？

回答人：chenyiwei
这种情况，子公司作为GP属于代理人，不控制该合伙企业，不能将该合伙企业纳入合并报表范围。
如果通过合伙协议中的利润分配等条款将合伙企业的绝大部分收益分配给该子公司，则其公允性和合理性会被质疑，将触发权益性交易的相关会计处理。

提问人：yyned2501 时间：2022-07-22 17:19:18
陈版主，还是不太理解。合并范围的三个要素，享有权力，可变回报和利用权力影响回报。
子公司A作为执行事务合伙人，这三个条件都可以满足呀。为什么认为是代理人。如果股权穿透是实际上是LP最终控制，那么如果让老板的子女或者配偶担任LP是否可行？

回答人：chenyiwei
“利用权力影响回报”这一条不满足，即因为其自身享有可变回报的量级和可变性都太低，被认定为代理人。